臺灣新北地方法院板橋簡易庭小額民事判決
111年度板小字第2368號
原      告  合作金庫商業銀行股份有限公司

法定代理人  雷仲達
訴訟代理人  林信助
被      告  歐招男
訴訟代理人  歐佳芬
上列當事人間請求清償借款事件，本院於中華民國111年8月1日
言詞辯論終結，判決如下：
    主      文
被告應給付原告新臺幣玖萬陸仟陸佰陸拾陸元，及自民國一一一
年四月三十日起至清償日止，按週年利率百分之一點八四五計算
之利息，暨逾期在六個月以內者，按上開利率百分之十，逾期超
過六個月者，按上開利率百分之二十計算之違約金。
訴訟費用新臺幣壹仟元由被告負擔。
本判決得假執行。
    事實及理由
一、原告主張：被告於民國110年6月30日向原告申貸勞工纾困貸
    款新台幣（下同）100,000元整，約定借款期間自110年6月3
    0日起至113年6月30日止，並約定前六個月按月付息不還本
    ，自第7個月起依年金法計算，按月本息平均攤還，利率按
    中華郵政股份有限公司二年期存款額度未達新臺幣五百萬元
    定期儲金機動利率加1%機動計息（目前為年息1.845%)。借
    款利息由借款人負擔之部分第一年免息，利息由主管機關補
    貼1年，第二年起按前列之約定利率計息；嗣勞動部於111年
    3月間勞動福2字第1110145318號函知原告，有關「勞工纾困
    貸款」貸款利率因應中央銀行升息乙案，109年及110年勞工
    纾困貸款利率1.845%仍維持不變；再依「受嚴重特殊傳染性
    肺炎影響勞工纾困貸款」增補條款契約事第二條第四項約定
    ，本貸款補貼期間若積欠貸款本金達三個月（即111年2月30
    日應繳之本金未繳，至111年4月30日已3期本金未繳），或
    其他經主管機關停止補貼之情事時，借款人願自主管機關停
    止補貼之日起(即111年4月30日）按前列第（一）款約定利
    率計息。另依借款契約第六條約定逾期未攤還本息時，除按
    本借款放款利率計付之利息外，自逾期之日起六個月以内加
    放款利率百分之十，逾六個月以上者，其超過六個月部份加
    放款利率百分之二十計付違約金。詎料被告於111年2月30日
    起，即未能依約攤還本息，目前尚欠本金96,666元，依其他
    約定事項第五條第一項第一款約定，借款視為全部到期，被
    告應立即一次清償本金、利息及違約金，爰依消費借貸之法
    律關係起訴求命被告給付等語，並聲明如主文第1項所示。
二、被告則以：對於金額無意見，被告已向最大債權銀行申請前
    置協商等語資為抗辯。
三、本件原告主張之事實，業據其提出與其所述相符之信用貸款
    借據暨約定書、帳務明細資料等件為證（見本院卷第13至19
    頁），而為被告所不爭執，是堪信原告之主張為真實。從而
    ，原告請求被告給付如主文第1項所示，為有理由，應予准
    許。
四、末按法院裁定開始更生程序後，對於債務人不得開始或繼續
    訴訟及強制執行程序，消費者債務清理條例第48條第2項固
    定有明文，然依上開規定，法院裁定開始更生程序後，本院
    始得依法停止訴訟程序。本件依被告所述，其聲請消費者債
    務清理條例之前置協商程序仍未完成，堪認被告應尚未經法
    院裁定准許更生或清算程序，則揆諸前開說明，本件自無須
    停止訴訟程序，併此敘明。
五、本件係就民事訴訟法第436條之8第1項訴訟適用小額程序所
    為被告敗訴之判決，爰依民事訴訟法第436條之20規定，職
    權宣告假執行。
六、訴訟費用負擔之依據：民事訴訟法第78條。本件訴訟費用額
    ，依後附計算書確定如主文所示之金額。
中　　華　　民　　國　　111  　年　　8　　月　　10　　日
                  臺灣新北地方法院板橋簡易庭
                               法  官  吳孟竹
      計    算    書
項        目          金      額（新臺幣）      備    註
第一審裁判費               1,000元
合        計               1,000元
上列為正本係照原本作成。
如不服本判決，應於收受送達後20日內以違背法令為理由向本院
提出上訴狀（上訴理由依法應表明一、原判決所違背之法令及其
具體內容。二、依訴訟資料可認為原判決有違背法令之具體事實
。）如於本判決宣示後送達前提起上訴者，應於判決送達後20日
內補提上訴理由書（須附繕本），如未於上訴後20日內補提合法
上訴理由書，法院得逕以裁定駁回上訴。
中　　華　　民　　國　　111  　年　　8　　月　　10　　日
                               書記官  李庭君